【裁判字號】    96,訴,2594
【裁判日期】    970123
【裁判案由】    所得稅法
【裁判全文】
臺北高等行政法院裁定
                                     96年度訴字第02594號
原      告  甲○○
被      告  財政部臺北市國稅局
代  表  人  凌忠嫄（局長）
上列當事人間因營利事業所得稅事件，原告不服財政部中華民國
96年5 月24日台財訴字第09600180580 號訴願決定（案號：第00
000000號），提起行政訴訟，本院裁定如下：
    主  文
原告之訴駁回。
訴訟費用由原告負擔。
    理  由
一、按稅捐稽徵法第35條第1 項第1 款規定：「納稅義務人對於
    核定稅捐之處分如有不服，應依規定格式，敘明理由，連同
    證明文件，依左列規定，申請復查：一、依核定稅額通知書
    所載有應納稅額或應補徵稅額者，應於繳款書送達後，於繳
    納期間屆滿翌日起算30日內，申請復查。」是以申請復查逾
    越法定救濟期間自非合法，若遽以提起訴願，訴願決定機關
    應為訴願不合法之不受理決定，原告如仍對之提起撤銷訴訟
    ，屬起訴不備其他要件。
二、緣原告係臺北市私立全民語文短期補習班（以下簡稱全民語
    文補習班）負責人，亦即行為時所得稅法第89條第1 項所稱
    之扣繳義務人，該補習班民國( 下同)91 、92年度給付薪資
    所得合計新台幣（下同）179, 260元及246,150 元，未依規
    定扣繳稅款8,552 元、11,700元、15,600元及24,615元，案
    經被告所屬中正稽徵所查獲，乃限期責令原告補繳應扣未扣
    之稅款計35,852元及24,615元，並補報扣繳憑單。因原告未
    依限補繳稅款及補報扣繳憑單，被告乃依所得稅法第114 條
    第1 款後段規定，按其應扣未扣之稅額處3 倍之罰鍰分別為
    107,556 元、73,845元。原核定稅額繳款書及罰鍰繳款書已
    分別於94年9 月9 日及12月22日合法送達，有經原告住所地
    之大廈管理委員會及管理員郭炯祥君、原告蓋章收受之掛號
    郵件收件回執附原處分機關卷可稽，並為原告所不爭( 見起
    訴狀第2 頁) 。又上開繳款書上所載繳納期限屆滿日分別為
    94 年10 月25日及95年2 月25日（星期六，順延至27日），
    是原告申請復查之期間，應自繳款期間屆滿翌日即94年10月
    26 日 及95年3 月1 日核定其申請復查之30日法定不變期間
    應分別至94年11月24日及95年3 月29日屆滿，惟原告遲至96
    年1 月29日始向被告提出申請復查，此有被告蓋於復查申請
    書上之收文日期章戳可按，是原告申請復查顯已逾期，復查
    及訴願決定予以駁回，均無不合。原告復提起行政訴訟，自
    非合法，應予駁回。至於兩造之實體爭執，即無審究之必要
    ，併此敘明。
三、依行政訴訟法第107 條第1 項第10款後段、第104 條、民事
    訴訟法第95條、第78條，裁定如主文。
中    華    民    國    97    年    1    月     23    日
                      臺北高等行政法院第一庭
                                審判長法  官  王立杰
                                      法  官  劉錫賢
                                      法  官  林惠瑜
上為正本係照原本作成。
如不服本裁定，應於送達後10日內向本院提出抗告狀（須按他造
人數附繕本）。
中    華    民    國    97    年    1    月     23    日
                                      書記官  劉道文


司法院資訊處製作；財團法人民間司法改革基金會備份。
